【裁判字號】    89,交易,494
【裁判日期】    891212
【裁判案由】    過失傷害
【裁判全文】
臺灣板橋地方法院刑事判決                        八十九年度交易字第四九四號
    公  訴  人  臺灣板橋地方法院檢察署檢察官
    被      告  甲○○
右列被告因過失傷害案件，經檢察官提起公訴（八十九年度偵字第九七八八號），本
院判決如左：
    主  文
甲○○從事業務之人，因業務上之過失傷害人，累犯，處有期徒刑肆月，如易科罰金
以佰元折算壹日。
    事  實
一、甲○○（前曾於民國八十七年間因賭博案件，經本院判處有期徒刑四月確定，於
    八十八年十月二十一日易科罰金執行完畢）係受僱於臺北縣蘆洲市○○路五十六
    號陳銘鴻經營之「富山茶莊」，從事茶葉送貨工作，為以駕駛為附隨業務之人，
    其於八十九年一月五日晚上八時三十五分許，駕駛陳銘鴻所有車號Ｆ八－○三一
    ○號自用小客車運送茶葉，沿臺北縣三重市○○道路往重新橋方向行駛，經下坡
    車道行至三重市○○路○段一二九巷無號誌交岔路口時，本應注意行車速度在市
    區道路，時速不得超過四十公里，且行經坡路、無號誌之交岔路口時，均應減速
    慢行，作隨時停車之準備，而汽車行駛時，駕駛人亦應注意車前狀況，並隨時採
    取必要之安全措施，按其當時情節並無不能注意之情事，竟疏未注意，未減速慢
    行反以時速五十公里超速行駛，且疏於車前狀況，適有乙○○牽行腳踏車自其右
    方之光復路二段一二九巷口走出，穿越環河道路往堤防引道方向行進，甲○○閃
    煞不及，致撞及乙○○，使之受有腦挫傷、第二頸不全骨折、右腓股骨折、左側
    第五趾骨骨折等傷害，甲○○肇事後於犯罪未被有偵查權之機關或公務員發覺前
    ，即以電話報警自首，並將乙○○送醫急救，且於警察到場處理時表明係肇事者
    ，願接受裁判。
二、案經乙○○訴由臺北縣警察局三重分局報請臺灣板橋地方法院檢察署檢察官偵查
    起訴。
    理  由
一、訊據被告甲○○對於右揭時地駕車過失肇事致告訴人乙○○受有傷害之犯罪事實
    坦承不諱，惟辯稱：當天係駕駛朋友汽車回家，並非在工作中，送貨另有貨車云
    云，然查被告於偵查中業已供稱：肇事當天伊係向富山茶莊老闆陳銘鴻借車送貨
    等語明確（見偵查卷四十四頁反面），被告上開所辯，顯係為脫免業務過失傷害
    之詞，不足採信。此外，右揭犯罪事實亦據告訴人指述綦詳，並有道路交通事故
    調查報告表、現場照片在卷可稽，告訴人受有上揭傷害，亦有診斷證明書附卷可
    資佐證。按行車速度在市區道路，時速不得超過四十公里，且行經坡路、無號誌
    之交岔路口時，均應減速慢行，作隨時停車之準備；又汽車行駛時，駕駛人應注
    意車前狀況，並隨時採取必要之安全措施，道路交通安全規則第九十三條第一項
    第一款、第三款、第九十四條第三項分別定有明文，被告於右揭時地駕駛車輛，
    應注意能注意而不注意上開規定，以致肇事，被告之行為自有過失，況本件經送
    臺灣省臺北縣區車輛行車事故鑑定委員會鑑定結果，亦持相同見解，有該委員會
    八十九年七月十四日北鑑字第八九五二九號鑑定意見書在卷可稽，益證被告確有
    過失。被告過失行為與告訴人之傷害間復具有相當因果關係，事證明確，被告犯
    行堪以認定。
二、被告係以駕駛為附隨業務之人，其因業務上之過失致告訴人受有傷害，所為係犯
    刑法第二百八十四條第二項前段之業務過失傷害罪。被告前曾於八十七年間因賭
    博案件，經本院判處有期徒刑四月確定，於八十八年十月二十一日易科罰金執行
    完畢，有臺灣高等法院檢察署刑案紀錄簡覆表一紙在卷可稽，被告前受有期徒刑
    執行完畢，於五年以內再犯本件有期徒刑以上之罪，為累犯，應依刑法第四十七
    條規定，加重其刑。又被告於犯罪未被有偵查權之機關或公務員發覺前，向臺北
    縣警察局勤務指揮中心報案自首犯行，並接受審判，有臺北縣警察局三重分局八
    十九年十月三十一日八九北警重刑字第三○六一九號函、道路交通事故調查報告
    表在卷可按，應依自首之規定減輕其刑。爰審酌被告素行、過失之程度、對告訴
    人所生之危害、犯罪後坦認之態度及尚未與告訴人達成民事賠償和解等一切情狀
    ，量處如主文所示之刑，併諭知易科罰金之折算標準，以資懲儆。
據上論斷，應依刑事訴訟法第二百九十九條第一項前段，刑法第二百八十四條第二項
前段、第四十七條、第六十二條前段、第四十一條，罰金罰鍰提高標準條例第一條前
段、第二條，判決如主文。
本案經檢察官楊四猛到庭執行職務
中      華      民      國    八十九    年     十二     月     十二     日
                                    臺灣板橋地方法院交通法庭
                                        法  官  彭  全  曄
右正本證明與原本無異
如不服本判決應於送達後十日內向本院提出上訴狀
                                        書記官  梁  宜  庭
中      華      民      國  八十九    年     十二     月     十九     日
附錄本案論罪科刑法條全文：
刑法第二百八十四條
因過失傷害人者，處六月以下有期徒刑、拘役或五百元以下罰金。致重傷者，處一年
以下有期徒刑、拘役或五百元下罰金。
從事業務之人，因業務上之過失傷害人者，處一年以下有期徒刑、拘役或一千元以下
罰金。致重傷者，處三年以下有期徒刑、拘役或二千元以下罰金。


司法院資訊處製作；財團法人民間司法改革基金會備份。
